臺灣南投地方法院刑事判決　
111年度訴字第80號
公  訴  人  臺灣南投地方檢察署檢察官 
被      告  郭薰陽


選任辯護人  陳思成律師
            吳志浩律師
被      告  彭彧謙


選任辯護人  張藝騰律師
被      告  許家祥


選任辯護人  林湘清律師
            廖國豪律師
上列被告等因詐欺案件，經檢察官提起公訴（110年度偵字第672
1號），因被告等於準備程序中均就被訴事實為有罪之陳述，本
院合議庭裁定由受命法官獨任依簡式審判程序，判決如下：
　　主　　文
乙○○犯如附表一編號1至9「罪名、宣告刑」欄所示之罪，各處如
附表一編號1至9「罪名、宣告刑」欄所示之刑。應執行有期徒刑
壹年拾月。扣案如附表二編號32至45、48至50所示之物，均沒收
。
丙○○犯如附表一編號1至9「罪名、宣告刑」欄所示之罪，各處如
附表一編號1至9「罪名、宣告刑」欄所示之刑。應執行有期徒刑
壹年拾月。扣案如附表二編號1至15、17至31所示之物，均沒收
。
甲○○犯如附表一編號1至9「罪名、宣告刑」欄所示之罪，各處如
附表一編號1至9「罪名、宣告刑」欄所示之刑。應執行有期徒刑
壹年拾月。扣案如附表二編號51至61、63所示之物，均沒收。
　　犯罪事實
一、乙○○（綽號「阿亮」，代號L）、丙○○（綽號「小彭」，代
    號K）、甲○○（綽號「阿海」，代號J），知悉由不詳之人所
    發起，為詐騙大陸地區民眾，以臺中市○區○○○街00號15樓之
    2作為詐騙機房（下稱本案詐騙機房），係3 人以上，以實
    施詐術為手段所組成具持續性、牟利性及組織性之結構性詐
    欺犯罪組織（下稱本案詐欺集團，無證據證明該集團成員有
    未滿18歲之未成年人），仍自民國110年5月間某日起，基於
    參與犯罪組織犯意，參與本案詐欺集團，至本案詐騙機房擔
    任「二線成員」。本案詐欺集團實施詐術之手段為：由詐騙
    機房話務組第一線詐騙人員，假冒為大陸衛生廳人員與大陸
    地區被害人聯絡，向被害人佯稱身分資料外洩之虛偽理由，
    隨後由假冒大陸公安人員之第二線人員製作筆錄，取得被害
    人之金融帳戶等相關個人金融資料，並佯稱被害人涉及金融
    詐騙案件而須凍結其名下資產，而由第二線人員、假冒檢察
    官之第三線人員誘騙被害人等。乙○○、丙○○、甲○○與本案詐
    欺集團其他不詳成員等人，共同意圖為自己不法所有，基於
    3人以上詐欺取財之犯意聯絡，以附表一編號1至9所示詐術
    ，向附表一編號1至9所示大陸地區被害人施詐，再將電話轉
    予擔任第三線人員等人，接續詐騙各該被害人，惟因上開被
    害人等均未依指示匯款而未能得逞。嗣經員警於110年12月6
    日搜索本案詐騙機房並扣得如附表二所示之物，而查悉上情
    。
二、案經南投縣政府警察局移送臺灣南投地方檢察署檢察官偵查
    起訴。
    理    由
一、乙○○等3人所犯係死刑、無期徒刑、最輕本刑為三年以上有
    期徒刑以外之罪，其等於準備程序中就被訴事實為有罪之陳
    述，法官告知簡式審判程序之旨，並聽取當事人之意見後，
    經本院合議庭裁定由受命法官獨任進行簡式審判程序，是本
    案之證據調查，依刑事訴訟法第273條之2規定，不受同法第
    159條第1項、第161條之2、第161條之3、第163條之1 及第1
    64條至第170條規定之限制，合先敘明。
二、認定犯罪事實所憑之證據及理由：
 ㈠上揭事實，業據被告乙○○、丙○○、甲○○於警詢、偵訊、本院訊
   問、準備程序、審理時均坦承不諱（見偵卷一【詳如卷宗對
   照表，下同】第21、157、171、177、278、頁、偵卷二第10
   、216、267、270頁、聲羈卷第16、19、25頁、偵聲卷第28、
   29頁、本院卷第42、46、51、135、136、150至152頁）；並
   有指認犯罪嫌疑人紀錄表、空間配置圖2紙、本院搜索票、南
   投縣政府警察局刑事警察大隊搜索扣押筆錄、扣押物品目錄
   表、110年12月6日電信詐欺機房電話通話內容譯文、扣案物
   品照片46張、指認犯罪嫌疑人紀錄表2份、搜索過程影像截圖
   6張（見偵卷一第39至64、115至137、192至199、282至284頁
   ）、指認犯罪嫌疑人紀錄表、臺中市政府警察局111年1月6日
   中市警鑑字第1110002041號鑑定書、監視錄影畫面截圖10張
   、手機照片2張、手機畫面截圖43張、個資明細表1張、電報
   媒體視窗截圖2張、手機照片1張、手機畫面截圖8張、手機畫
   面截圖43張、扣案編號E-54號讀卡機記憶體內路徑畫面截圖1
   張、中華人民共和公安部通緝公告、資產凍結及刑事拘捕令
   、全國人口信息庫、手機照片2張、手機畫面截圖136張、車
   輛異動資訊表、手機照片2張、手機畫面截圖82張、監視器錄
   影畫面截圖12張、車牌號碼000-0000號自小客車照片暨基本
   資料、車輛紀錄（見偵卷二第32至35、187至211、223至228
   、245至263、272至319、332至367頁）、臺中市刑大偵辦丙○○等人詐欺案話務機房vos截取圖48紙、指認犯罪嫌疑人紀錄
   表3份、蒐證影像畫面暨照片資料（見偵卷三第65至112、129
   至230之1頁）等件附卷可稽，上開證據與被告等之自白互核
   均大致相符，足認被告等之任意性自白與事實相符，堪信為
   真實。至起訴書犯罪事實欄雖載有「其他不詳被害人」，然
   起訴意旨未依刑事訴訟法第264條第2項第2款具體記載該等犯
   罪事實之內容，且加重詐欺罪係為保護個人之財產法益而設
   ，行為人所犯罪數，係以遭詐騙之被害人之人數計算（最高
   法院111年度台上字第1646號判決意旨參照），既起訴意旨並
   未載明其他不詳被害人為何人，此部分自核非本案起訴範圍
   內，併予敘明。
 ㈡綜上，本件事證明確，被告等犯行堪予認定，均應依法論科。
   　
三、論罪科刑： 
 ㈠本案依被告等3人所述情節及卷內證據，被告等3人參與之本案
   詐欺集團，成員至少有被告等三人、「頂樓」（見偵卷一25
   頁、偵卷二第16、18、151、327頁、偵聲卷第29頁、聲羈卷
   第23頁）、三線成員楊振（見偵卷三第124至126、233至235
   頁、本院卷第44頁），及其餘本案詐欺集團第一線、第二線
   、第三線詐騙人員，為3人以上無訛。而本案詐欺集團成員係
   透過電話向大陸地區被害人行騙，由詐騙機房話務組第一線
   詐騙人員，假冒為大陸衛生廳人員與大陸地區被害人聯絡，
   向被害人等佯稱身分資料外洩等虛偽理由，隨後由被告等第
   二線人員假冒大陸公安人員為被害人等製作筆錄，並以話術
   取得被害人等之金融帳戶等相關個人金融資料，佯稱被害人
   等涉及金融詐騙案件而須凍結其名下資產，由被告等第二線
   人員、假冒檢察官之第三線人員誘騙被害人等，足徵該組織
   縝密，分工精細，須投入相當成本及時間始能如此為之，並
   非隨意組成之立即犯罪，核屬「3人以上，以實施詐術為手段
   ，所組成具有持續性及牟利性之有結構性組織」。則被告等3
   人參與之本案詐欺集團，自屬組織犯罪防制條例第2條規定之
   「犯罪組織」，其等先後加入本案詐欺集團犯罪組織，擔任
   第二線之話務手透過電話向大陸地區被害人行騙，核其等所
   為，均係犯組織犯罪防制條例第3條第1項後段之參與犯罪組
   織罪。
 ㈡行為人以一參與詐欺犯罪組織，並分工加重詐欺行為，同時觸
   犯參與犯罪組織罪及加重詐欺取財罪，雖其參與犯罪組織之
   時、地與加重詐欺取財之時、地，在自然意義上非完全一致
   ，然二者仍有部分合致，且犯罪目的單一，依一般社會通念
   ，認應評價為一罪方符合刑罰公平原則，應屬想像競合犯，
   如予數罪併罰，反有過度評價之疑，實與人民法律感情不相
   契合。再加重詐欺罪係侵害個人財產法益之犯罪，其罪數計
   算，以被害人數、被害次數之多寡，決定其犯罪之罪數；核
   與參與犯罪組織罪之侵害社會法益，因應以行為人所侵害之
   社會全體利益為準據，認定係成立一個犯罪行為，有所不同
   。是以倘若行為人於參與犯罪組織之繼續中，先後加重詐欺
   數人財物，因行為人僅為一參與組織行為，侵害一社會法益
   ，應僅就首次犯行論以參與犯罪組織罪及加重詐欺罪之想像
   競合犯，而其後之犯行，乃為其參與組織之繼續行為，為避
   免重複評價，當無從將一參與犯罪組織行為割裂再另論一參
   與犯罪組織罪，而與其後所犯加重詐欺罪從一重論處之餘地
   （最高法院107年度台上字第1066號判決意旨參照）。被告等
   3人加入本案詐欺集團，擔任第二線話務手工作，於其等參與
   本案犯罪組織期間，係屬行為之繼續，屬單純一罪，至行為
   終了時，仍論以一罪，揆諸上開判決意旨，自應僅就其等參
   與犯罪組織後之首次詐欺取財犯行論以參與犯罪組織罪。本
   院依卷內現存事證、臺灣高等法院被告前案紀錄表，足認被
   告乙○○、丙○○、甲○○如附表一編號6所示加重詐欺未遂犯行，
   為其等加入本案詐欺集團之犯罪組織後，首次之加重詐欺取
   財犯行。是核被告乙○○、丙○○、甲○○如附表一編號6所為，均
   係犯組織犯罪防制條例第3條第1項後段之參與犯罪組織罪、
   刑法第339條之4第2項、第1項第2款之三人以上共同犯詐欺取
   財未遂罪；如附表一編號1至5、7至9所為，均係犯刑法第339
   條之4第2項、第1項第2款之三人以上共同犯詐欺取財未遂罪
   。
 ㈢按共同實行犯罪行為之人，在合同意思範圍以內，各自分擔犯
   罪行為之一部，相互利用他人之行為，以達其犯罪之目的者
   ，即應對於全部所發生之結果，共同負責，不問犯罪動機起
   於何人，亦不必每一階段犯行，均經參與；再關於犯意聯絡
   ，不限於事前有所協議，其於行為當時，基於相互之認識，
   以共同犯罪之意思參與者，亦無礙於共同正犯之成立，且數
   共同正犯之間，原不以直接發生犯意聯絡者為限，即有間接
   之聯絡者，亦包括在內；而詐欺集團成員，以分工合作之方
   式，各自分擔犯罪行為之一部，相互利用他人之行為，以達
   詐欺取財之目的，即應負共同正犯責任，非以每一階段犯行
   均經參與為限（最高法院106年度台上字第656號判決意旨參
   照）。被告等3人參與本案詐欺集團，擔任第二線話務手實施
   電話詐騙行為，與各該詐欺集團其他不詳成員之間，就詐騙
   被害人等之犯行，各自分工，堪認被告等3人與參與附表一各
   次犯行之其他共同正犯，以及本案詐欺集團之不詳成員間，
   各具有相互利用之共同犯意，各自分擔部分犯罪行為。其等
   就所犯加重詐欺未遂罪等犯行，各具有犯意聯絡與行為分擔
   ，均為共同正犯。
 ㈣被告乙○○、丙○○、甲○○如附表一編號6所犯參與犯罪組織罪、
   三人以上共同犯詐欺取財未遂罪，係一行為觸犯數罪名，犯
   罪目的單一，依一般社會通念，認應評價為一罪方符合刑罰
   公平原則，為想像競合犯，應依刑法第55條之規定，從一重
   之三人以上共同詐欺取財未遂罪處斷。
 ㈤被告等3人所犯如附表一編號1至9所示犯行，係侵害不同被害
   人之財產法益，且各被害人受騙之基礎事實有別，可認犯意
   各別，行為互殊，均應予分論併罰。
 ㈥刑之加重減輕：
 ⒈被告乙○○固前於109年間因：酒後駕車案件，經臺灣臺中地方
   法院以109年度中交簡字第1103號判處有期徒刑4月確定，於1
   09年11月20日易科罰金執行完畢；被告甲○○固前於108年間因
   ：酒後駕車案件，經臺灣臺中地方法院以108年度中交簡字第
   2966號判處有期徒刑5月確定，於109年4月7日易科罰金執行
   完畢，有臺灣高等法院被告前案紀錄表在卷足憑。然參酌司
   法院釋字第775號解釋之意旨，法院應以被告是否有其特別惡
   性或對刑罰反應力薄弱等事由，妥適審酌被告所犯前後數罪
   間，關於前案之性質（故意或過失）、前案徒刑之執行完畢
   情形（有無入監執行完畢、是否易科罰金或易服社會勞動）
   、再犯之原因、兩罪間之差異（是否同一罪質、重罪或輕罪
   ）、主觀犯意所顯現之惡性及其反社會性等情，綜合判斷被
   告有無因加重本刑致生所受刑罰超過其所應負擔罪責之情形
   ，裁量是否加重最低本刑。本院審酌被告乙○○、甲○○前所犯
   係酒駕公共危險案件，與本案所犯加重詐欺罪之罪質不同，
   且綜合審酌前案之犯罪型態、原因、罪質、侵害法益及社會
   危害程度等一切情節，認難以被告乙○○、甲○○前案之科刑及
   執行紀錄，遽認被告乙○○、甲○○就本案犯行有何特別惡性或
   對刑罰反應力薄弱情事，復公訴意旨並未具體指出被告乙○○
   、甲○○本案有何特別惡性及對刑罰反應力薄弱等累犯加重其
   刑之必要性，本院爰不論以累犯，而將被告乙○○、甲○○之前
   科紀錄列為刑法第57條第5款所定「犯罪行為人之品行」之量
   刑審酌事項，併予敘明。
 ⒉參與犯罪組織情節輕微者，得減輕或免除其刑，組織犯罪防制
   條例第3條第1項但書定有明文。被告等三人參與本案詐欺集
   團犯罪組織，擔任第二線話務手工作，假冒大陸公安人員向
   被害人等行騙製作筆錄，並以話術取得被害人之金融帳戶等
   相關個人金融資料，佯稱被害人等涉及金融詐騙案件而須凍
   結其名下資產，致附表一編號1至9所示被害人等信以為真提
   供渠等個人金融相關資料，難認被告等參與犯罪組織之情節
   輕微，即無依上開規定減輕其刑之餘地。
 ⒊被告等3人所犯加重詐欺未遂罪犯行，既已著手於詐欺取財犯
   行之實施，惟尚未得逞，屬未遂犯，應依刑法第25條第2項規
   定，減輕其刑。
 ⒋想像競合犯之處斷刑，本質上係「刑之合併」。其所謂從一重
   處斷，乃將想像競合犯組成之評價上數罪，合併為科刑一罪
   ，其所對應之刑罰，亦合併其評價上數罪之數法定刑，而為
   一個處斷刑。易言之，想像競合犯侵害數法益者皆成立犯罪
   ，論罪時必須輕、重罪併舉論述，同時宣告所犯各罪名，包
   括各罪有無加重、減免其刑之情形，亦應說明論列，量刑時
   併衡酌輕罪部分量刑事由，評價始為充足，然後依刑法第55
   條前段規定「從一重處斷」，非謂對於其餘各罪可置而不論
   。因此，法院決定處斷刑時，雖以其中最重罪名之法定刑，
   做為裁量之準據，惟於裁量其輕重時，仍應將輕罪合併評價
   在內（最高法院108年度台上字第4405、4408號判決意旨參照
   ）。偵查及審判中均自白者，減輕其刑，組織犯罪防制條例
   第8條第1項後段定有明文。查被告乙○○、丙○○、甲○○於偵訊
   及本院審理時就其等所涉參與犯罪組織犯行，均坦承犯行，
   依上開規定原應減輕其刑；惟被告等3人就本案所犯既從一重
   以刑法加重詐欺取財為未遂罪處斷，自無從再適用上開條項
   規定減刑，僅能於後述依刑法第57條量刑時（最高法院108年
   度台上大字第3563號裁定法理參照），一併衡酌該部分減輕
   其刑事由，俾免有重複評價之情，併予敘明。
 ⒌再按刑法第59條之酌量減輕其刑，必於犯罪之情狀，在客觀上
   足以引起一般同情，認為即予宣告法定低度刑期，猶嫌過重
   者，始有其適用。此所謂法定最低度刑，固包括法定最低本
   刑；惟遇有其他法定減輕之事由者，則應係指適用其他法定
   減輕事由減輕後之最低度刑而言。倘被告別有其他法定減輕
   事由者，應先適用法定減輕事由減輕其刑後，猶認其犯罪之
   情狀顯可憫恕，即使科以該減輕後之最低度刑仍嫌過重者，
   始得適用刑法第59條規定酌量減輕其刑。至於犯罪後之態度
   等情狀，僅可為法定刑內從輕科刑之標準，不得據為酌量減
   輕之理由（最高法院77年度台上字第4382號、107年度台上字
   第2512號判決意旨參照）。查被告等3人所犯加重詐欺取財未
   遂之數罪，經上述㈦減輕後，法定最低本刑均為有期徒刑6月
   ，相較於其等參與詐欺集團，致使被害人等提供渠等個人金
   融資料，暨其等危害社會金融秩序，致使人與人彼此間基本
   之信任感蕩然無存，危害性無以復加，是本院審以被告等3人
   所犯犯行與其等所犯罪名之最低本刑相較，並無情輕法重、
   足堪憫恕之情形，自均無刑法第59條規定之適用。
 ㈦爰以行為人之責任為基礎，審酌現今詐欺集團橫行社會，對於
   社會治安造成極大之負面影響，而詐欺集團利用人性之弱點
   ，對失去警覺心之被害人施以煽惑不實之言語，使其等將積
   蓄依詐欺集團成員之指示匯入人頭帳戶，為政府嚴加查緝並
   加重刑罰。本案詐欺集團乃經過縝密計畫所進行之預謀犯罪
   ，本質上雖為詐欺取財之犯罪，但依其人員、組織之規模，
   非一般性之詐欺個案可比，犯罪之惡性與危害社會安全甚鉅
   ，自均不宜輕縱。而被告等3人正值青年，卻不思正途賺取所
   需，竟貪圖可輕鬆得手之不法利益，參與本案詐騙集團，所
   為嚴重損害財產交易安全及社會經濟秩序，破壞人際間之信
   任關係，危害非淺，其等擔任詐騙機房第二線話務手詐騙被
   害人等，殊值非難；暨斟酌被告等3人分別之犯罪動機及手段
   、情節、所生危害、各於集團內分擔之角色；並念及被告等3
   人犯後偵查、審理中坦承犯行，就參與犯罪組織，於偵查、
   審理中均自白，符合相關自白減刑之規定；且酌以被告乙○○
   自陳學歷為高職肄業之智識度，入看守所前從事板模，經濟
   狀況勉持，與奶奶、父親同住，無須扶養之人；被告丙○○自
   陳學歷為高職畢業之智識程度，入看守所前為廚師，經濟狀
   況勉持，與爺爺、奶奶同住，無須扶養之人；被告甲○○自陳
   學歷為高職肄業之智識度，入看守所前從事磨床工廠技師，
   經濟狀況勉持，與外婆、阿姨同住，無須扶養之人之家庭生
   活、經濟狀況等一切情狀（見本院卷第151頁）。暨被告等3
   人之品行，及被告乙○○、甲○○前經法院論罪科刑及執行完畢
   紀錄，此有臺灣高等法院被告前案紀錄表附卷可查，以及酌
   以檢察官對被告等刑度之意見等一切情狀，分別就被告等3人
   量處如主文所示之刑。
 ㈧審酌被告等3人所犯如附表一編號1至9各次三人以上共同詐欺
   取財犯行，其犯罪時間相近，罪名相同，犯罪手法雷同，如
   以實質累加之方式就本件於短時間內反覆實施之犯行定其應
   執行之刑，處罰刑度顯將超過其行為不法內涵，而違反罪責
   相當性原則，衡以被告等3人所分擔詐欺集團內之角色，所牟
   取之不法利益，參與犯罪手段與程度，併斟酌本件整體犯罪
   之各行為所侵害法益屬同種財產法益，及被告等3人犯罪行為
   之不法與罪責程度，及對其施以矯正必要性等情狀後，就被
   告等3人所犯如附表一編號1至9犯行，分別定如主文所示之應
   執行之刑。
 ㈨末按受2年以下有期徒刑、拘役或罰金之宣告，而有下列情形
   之一，認以暫不執行為適當者，得宣告2年以上5年以下之緩
   刑，其期間自裁判確定之日起算：一、未曾因故意犯罪受有
   期徒刑以上刑之宣告者。二、前因故意犯罪受有期徒刑以上
   刑之宣告，執行完畢或赦免後，5年以內未曾因故意犯罪受有
   期徒刑以上刑之宣告者。刑法第74條第1項定有明文。查被告
   乙○○前因公共危險案件，經臺灣臺中地方法院以109年度中交
   簡字第1103號判處有期徒刑4月，於109年11月20日易科罰金
   執行完畢後，旋於110年5月間再犯本案；被告甲○○前因公共
   危險案件，經臺灣臺中地方法院以108年度中交簡字第2966號
   判處有期徒刑5月，於109年4月7日易科罰金執行完畢後，旋
   於110年5月間再犯本案；均核與上開緩刑之要件不符，被告
   乙○○、甲○○自無從諭知緩刑之宣告。至被告丙○○前雖未曾因
   故意犯罪受有期徒刑以上刑之宣告，此觀卷附臺灣高等法院
   被告前案紀錄表即明，惟緩刑之宣告，除應具備刑法第74條
   第1項所定之形式要件外，並須有可認為以暫不執行刑罰為適
   當之情形，始得為之。至是否適當宣告緩刑，本屬法院之職
   權，得依審理之結果斟酌決定，非謂符合緩刑之形式要件者
   ，即不審查其實質要件，均應予以宣告緩刑，故倘經審查認
   不宜緩刑，而未予宣告者，尚不生不適用法則之違法問題。
   本院審酌被告丙○○於本案參與電信詐欺機房，時間並非短暫
   ，惡性不輕，且無視政府一再宣示掃蕩詐欺集團決心，助長
   犯罪，危害社會金融秩序，致使人與人彼此間基本之信任感
   蕩然無存，破壞社會秩序及社會成員間之互信基礎甚鉅，所
   為實屬不該，是難認有何暫不執行刑罰為適當之情形，本院
   自無從併為緩刑宣告之諭知，附此敘明。
 ㈩末按，組織犯罪防制條例第3條第3項關於強制工作之規定，業
   於110年12月10日經司法院大法官會議釋字第812號解釋宣告
   違憲失效，自不可再依組織犯罪防制條例第3條第3項之規定
   宣告強制工作，併此敘明。　　
四、沒收
 ㈠按供犯罪所用、犯罪預備之物或犯罪所生之物，屬於犯罪行為
   人者，得沒收之。但有特別規定者，依其規定，刑法第38條
   第2項定有明文。經查，扣案如附表二編號1至15、17至31為
   被告丙○○所有；附表二編號32至50為被告乙○○所有；附表二
   編號51至61、63為被告甲○○所有，且各均供被告等3人為本案
   犯行所用，業據被告等3人供述明確（見偵卷一第19、170頁
   、偵卷二第9頁、本院卷第150頁），爰依刑法第38條第2項前
   段規定，宣告沒收。
 ㈡被告乙○○固稱第二線成員報酬係詐欺所得7%、8%（見偵卷一第
   24、25、155頁、聲羈卷第17頁、本院卷第55頁），然被告等
   3人均供稱其等加入詐騙機房並未獲取報酬等語（見偵卷一第
   25、175頁、偵卷二第15、151頁、本院卷第43、49、55頁）
   ，又依卷附證據資料，並無證據可認定被告等3人為本案詐欺
   犯行獲取不法利得，故本院不另為犯罪所得沒收或追徵之諭
   知，併予敘明。
 ㈢至附表二編號16、46、47、62之房屋租賃契約1份、現金雖分
   別為被告等3人自陳為渠等所有，然該房屋租賃契約出租人為
   林啓明、承租人為朱邱芯寧，為被告等3人以外之第三人（刑
   事訴訟法第455條之12第3項第三人參與沒收程序參照），復
   依卷內證據顯示，該等物品均非供被告等3人犯如附表一編號
   1至9所示犯行所用或所生之物，爰均不予宣告沒收。　 
據上論斷，應依刑事訴訟法第273 條之1第1項、第284條之1、第
299條第1項前段，判決如主文。
本案經檢察官張姿倩提起公訴，檢察官廖秀晏到庭執行職務。 
　 
中　　華　　民　　國　　111 　年　　6 　　月　　22　　日
 　　　　　　　　  刑事第一庭  法　官  陳盈呈
以上正本與原本無異。
如不服本判決應於收受送達後20日內向本院提出上訴書狀，並應
敘述具體理由；其未敘述上訴理由者，應於上訴期間屆滿後20日
內向本院補提理由書（均須按他造當事人之人數附繕本）「切勿
逕送上級法院」。
告訴人或被害人如對於本判決不服者，應具備理由請求檢察官上
訴，其上訴期間之計算係以檢察官收受判決正本之日期為準。
                               書記官  林儀芳
中　　華　　民　　國　　111 　年　　6 　　月　　22　　日
附錄論罪科刑法條
①組織犯罪防制條例第3 條第1 項後段
發起、主持、操縱或指揮犯罪組織者，處 3 年以上 10 年以下
有期徒刑，得併科新臺幣 1 億元以下罰金；參與者，處 6 月以
上 5 年以下有期徒刑，得併科新臺幣 1 千萬元以下罰金。但參
與情節輕微者，得減輕或免除其刑。
②刑法第339 條之4
犯詐欺罪而有下列情形之一者，處1 年以上7 年以下有期徒刑，
得併科1 百萬元以下罰金：
一、冒用政府機關或公務員名義犯之。
二、三人以上共同犯之。
三、以廣播電視、電子通訊、網際網路或其他媒體等傳播工具，
    對公眾散布而犯之。
前項之未遂犯罰之。 

附表一

編號 被害人 犯罪事實 罪名、宣告刑 備註  1 周冬梅 詐騙集團一線成員假冒大陸江蘇省衛生廳人員，於110年12月6日14時許撥打電話予周冬梅，謊稱因身分資料外洩後，再將電話轉接予集團擔任二線成員之人，由該二線成員假冒大陸公安人員，向周冬梅佯稱其涉嫌金融詐騙不法行為云云，並予以製作筆錄後，再將電話轉接予該集團三線成員繼續詐騙，無證據顯示周冬梅依指示匯款而詐騙得手。 乙○○犯三人以上共同詐欺取財未遂罪，處有期徒刑柒月。 丙○○犯三人以上共同詐欺取財未遂罪，處有期徒刑柒月。 甲○○犯三人以上共同詐欺取財未遂罪，處有期徒刑柒月。 偵卷二第309頁、偵卷三第105  2 張瑞霞 詐騙集團一線成員假冒大陸河北省衛生廳人員，於110年12月6日10時許撥打電話予張瑞霞，謊稱因身分資料外洩後，再將電話轉接予集團擔任二線成員之甲○○，由二線成員甲○○假冒大陸上海市公安局人員，向張瑞霞佯稱其涉嫌金融詐騙不法行為云云，並予以製作筆錄後，再將電話轉接予該集團三線成員繼續詐騙，無證據顯示張瑞霞依指示匯款而詐騙得手。 乙○○犯三人以上共同詐欺取財未遂罪，處有期徒刑柒月。 丙○○犯三人以上共同詐欺取財未遂罪，處有期徒刑柒月。 甲○○犯三人以上共同詐欺取財未遂罪，處有期徒刑柒月。 偵卷一第58至64、偵卷二第19、307頁  3 呂寸香 詐騙集團一線成員假冒大陸河北省衛生廳人員，於110年12月6日10時許撥打電話予呂寸香，謊稱因身分資料外洩後，再將電話轉接予集團擔任二線成員之乙○○，由二線成員乙○○假冒上海市公安局公安，向呂寸香佯稱其涉嫌金融詐騙不法行為云云，並予以製作筆錄後，再將電話轉接予該集團三線成員繼續詐騙，無證據顯示呂寸香依指示匯款而詐騙得手。 乙○○犯三人以上共同詐欺取財未遂罪，處有期徒刑柒月。 丙○○犯三人以上共同詐欺取財未遂罪，處有期徒刑柒月。 甲○○犯三人以上共同詐欺取財未遂罪，處有期徒刑柒月。 偵卷二第220、270、307、330、331頁  4 陳俊橋 詐騙集團一線成員假冒大陸衛生廳人員，於110年12月6日間某時許撥打電話予陳俊橋，謊稱因身分資料外洩後，再轉接由集團擔任二線成員之人，由該二線成員假冒上海市公安局公安，向陳俊橋佯稱其涉嫌金融詐騙不法行為云云，並予以製作筆錄後，再將電話轉接予該集團三線成員繼續詐騙，無證據顯示陳俊橋依指示匯款而詐騙得手。 乙○○犯三人以上共同詐欺取財未遂罪，處有期徒刑柒月。 丙○○犯三人以上共同詐欺取財未遂罪，處有期徒刑柒月。 甲○○犯三人以上共同詐欺取財未遂罪，處有期徒刑柒月。 偵卷二第249、305頁、偵卷三第106  5 王桂銀 詐騙集團一線成員假冒大陸衛生廳人員，於110年11月28日14時21分前某時許，撥打電話予王桂銀，謊稱因身分資料外洩後，再轉接由集團擔任二線成員之人假冒上海市公安局公安人員，於110年11月28日14時21分至110年12月6日12時50分止，以微信通訊軟體向王桂銀佯稱其涉嫌金融詐騙不法行為，須監管其名下帳戶資金云云，並予以製作筆錄後，再將電話轉接予該集團三線成員繼續詐騙，無證據顯示王桂銀依指示匯款而詐騙得手。 乙○○犯三人以上共同詐欺取財未遂罪，處有期徒刑柒月。 丙○○犯三人以上共同詐欺取財未遂罪，處有期徒刑柒月。 甲○○犯三人以上共同詐欺取財未遂罪，處有期徒刑柒月。 偵卷二第278、285至294頁、偵卷三第107頁  6 （首次) 賈金和 詐騙集團一線成員假冒大陸衛生廳人員，於110年11月27日8時17分前某時許，撥打電話予賈金和，謊稱其身分資料外洩後，再將電話轉接予集團擔任二線成員之人假冒上海市公安局公安，於110年11月27日8時17分至110年12月4日15時01分止，以微信通訊軟體向賈金和佯稱其涉嫌金融詐騙不法行為云云，並予以製作筆錄後，再將電話轉接予該集團三線成員繼續詐騙，無證據顯示賈金和依指示匯款而詐騙得手。 乙○○犯三人以上共同詐欺取財未遂罪，處有期徒刑柒月。 丙○○犯三人以上共同詐欺取財未遂罪，處有期徒刑柒月。 甲○○犯三人以上共同詐欺取財未遂罪，處有期徒刑柒月。 偵卷二第220、223、252至257、260至263頁、偵卷三第108、109頁  7 李改梅 詐騙集團一線成員假冒大陸河北省衛生廳人員，於110年12月6日14時許撥打電話予李改梅，謊稱因身分資料外洩後，再將電話轉接予集團擔任二線成員之詐騙集團成員，由該二線成員假冒上海市公安局公安人員，向李改梅佯稱其涉嫌金融詐騙不法行為云云，並予以製作筆錄後，再將電話轉接予集團三線成員繼續詐騙，無證據顯示李改梅依指示匯款而詐騙得手。 乙○○犯三人以上共同詐欺取財未遂罪，處有期徒刑柒月。 丙○○犯三人以上共同詐欺取財未遂罪，處有期徒刑柒月。 甲○○犯三人以上共同詐欺取財未遂罪，處有期徒刑柒月。 偵卷二第208、241頁  8 楊連霞 詐騙集團一線成員假冒大陸江蘇省衛生廳人員，於110年12月6日16時許撥打電話予楊連霞，謊稱因身分資料外洩後，再將電話轉接予集團擔任二線成員之人，由該二線成員假冒上海市公安局公安，向楊連霞佯稱其涉嫌金融詐騙不法行為云云，並予以製作筆錄後，再將電話轉接予集團三線成員繼續詐騙，無證據顯示楊連霞依指示匯款而詐騙得手。 乙○○犯三人以上共同詐欺取財未遂罪，處有期徒刑柒月。 丙○○犯三人以上共同詐欺取財未遂罪，處有期徒刑柒月。 甲○○犯三人以上共同詐欺取財未遂罪，處有期徒刑柒月。 偵卷二第210、243頁  9 微信暱稱「錦綉」之人 詐騙集團一線成員假冒大陸衛生廳人員，於110年11月28日9時47分前某時許，撥打電話予微信暱稱「錦綉」之人，謊稱因身分資料外洩後，將電話轉接予集團擔任二線成員之人，嗣於110年11月28日9時47分至19時45分止，由該二線成員假冒上海市公安局公安人員，以微信通訊軟體向微信暱稱「錦綉」之人佯稱其涉嫌金融詐騙不法行為云云，並予以製作筆錄後，再將電話轉接予集團三線成員繼續詐騙，無證據顯示「錦綉」依指示匯款而詐騙得手。 乙○○犯三人以上共同詐欺取財未遂罪，處有期徒刑柒月。 丙○○犯三人以上共同詐欺取財未遂罪，處有期徒刑柒月。 甲○○犯三人以上共同詐欺取財未遂罪，處有期徒刑柒月。 偵卷二第252、258、259頁 

附表二（扣案物品）

編號         扣案物品 數量 所有人 起訴書附表之編號 扣押物品目錄表之編號及照片（偵卷一第51至57、115至137頁） 1 Iphone手機(IMEI:000000000000000) 1支 丙○○ 2 【E03】 2 Sim卡(IMSI:00000000000) 1張  3 【E04】 3 Iphone手機(IMEI:000000000000000) 1支  4 【E05】 4 Sim卡(IMSI:00000000000) 1張  5 【E06】 5 Iphone手機(IMEI:000000000000000) 1支  6 【E07】 6 Sim卡(IMSI:00000000000) 1張  7 【E08】 7 Iphone手機(IMEI:000000000000000) 1支  8 【E09】 8 Sim卡(IMSI:00000000000) 1張  9 【E10】 9 Iphone手機(IMEI：000000000000000) 1支  10 【E11】 10 Sim卡(IMSI:00000000000) 1張  11 【E12】 11 OPPO手機(IMEI 1：000000000000000；IMEI 2：000000000000000) 1支  漏未記載應予補充 【E13】 12 OPPO手機(IMEI 1：000000000000000；IMEI 2：000000000000000) 1支  漏未記載應予補充 【E14】 13 Oppo手機(IMEI 1: 000000000000000；IMEI 2：000000000000000) 1支  12 【E15】 14 Oppo手機(IMEI 1: 000000000000000；IMEI 2：000000000000000) 1支  13 【E16】 15 Oppo手機(IMEI 1: 000000000000000；IMEI 2：000000000000000) 1支  14 【E17】 16 房屋租賃契約 1份  15 【E18】 17 WIFI機(型號：Archer MR400；IMEI：000000000000000) 1台  16 【E19】 18 Sim卡(IMEI：000000000000000) 1張  17 【E20】 19 東芝LED液晶顯示器(機型：32P2650VS) 1台  18 【E21】 20 監視器主機(KMQ-0428EU-K) 1台  19 【E22】 21 監視器外接鏡頭(含線路) 1台  20 【E23】 22 Iphone手機(IMEI：00000000000000) 1支  21 【E45】 23 Sim卡(IMSI：000000000000000) 1張  22 【E46】 24 大門隱藏插座式監視器 1組  23 【E47】 25 筆記型電腦(廠牌：VAIO；型號：VJE151) 1台  24 【E49】 26 Wifi機(IMEI：000000000000000) 1台  25 【E50】 27 SIM卡(IMSI：0000000000000) 1張  26 【E51】 28 讀卡機(含512G記憶卡1張，型號：TS-RDF9K2) 1台  27 【E52】 29 監視器外接鏡頭(含線路) 1組  28 【E53】 30 讀卡機(含128G記憶卡1張，型號：TS-RDF9K2) 1台  29 【E54】 31 鐵鎚 1支  30 【E62】 32 Iphone手機(IMEI：000000000000000) 1支 乙○○  31 【E01】 33 Sim卡(IMSI:000000000000000) 1張  1 【E02】 34 Iphone手機(IMEI：00000000000000) 1支  32 【E24】 35 Sim卡(IMSI:000000000000000) 1張  33 【E25】 36 Iphone手機(IMEI：000000000000000) 1支  34 【E26】 37 D-LINK分享器(IMEI：000000000000000) 1台  35 【E27】 38 D-LINK分享器Sim卡(IMSI：0000000000000) 1張  36 【E28】 39 Sim卡(IMSI：00000000000) 1張  37 【E29】 40 Sim卡(ICCID：0000000000000000000H) 1張  38 【E30】 41 Sim卡(ICCID：00000000000000000000) 1張  39 【E31】 42 Sim卡(門號：0000000000) 1張  40 【E32】 43 Sim卡(門號：0000000000) 1張  41 【E33】 44 筆記型電腦(廠牌：VAI0、型號：VJE151) 1台  42 【E34】 45 筆記型電腦(廠牌：VAI0、型號：VJE151) 1台  43 【E35】 46 現金新臺幣3300元 --  44 【E55】 47 現金新臺幣1750元 --  45 【E56】 48 鐵鎚 1支  46 【E57】 49 鐵鎚 1支  46 【E58】 50 讀卡機(型號TS-RDF9K2) 1台  47 【E63】 51 Iphone手機(IMEI：000000000000000) 1支 甲○○  48 【E36】 52 Sim卡(IMSI：000000000000000) l 張  49 【E37】 53 Iphone手機(IMEI：000000000000000) 1支  50 【E38】 54 Iphone手機(IMEI：000000000000000) 1支  51 【E39】 55 Iphone手機(IMEI：000000000000000) 1支  52 【E40】 56 TP-LINK分享器(IMEI：000000000000000) 1台  53 【E41】 57 Sim卡(IMSI：0000000000000) l張  54 【E42】 58 TP-LINK分享器(IMEI：000000000000000) 1台  55 【E43】 59 Sim卡(IMSI：0000000000000) l張  56 【E44】 60 筆記型電腦 (廠牌：VAI0、型號：VJE151) 1台  57 【E48】 61 鐵鎚 1支  58 【E59】 62 現金新臺幣1800元 --  59 【E60】 63 讀卡機(型號：TS-RDF9K2) 1台  60 【E64】 
　　　　　　
附表三（卷宗對照表)
　　
卷宗名稱 簡稱 臺灣南投地方檢察署110年度偵字第6721號偵查卷宗卷一 偵卷一 臺灣南投地方檢察署110年度偵字第6721號偵查卷宗卷二 偵卷二 臺灣南投地方檢察署110年度偵字第6721號偵查卷宗卷二 偵卷三 臺灣南投地方法院110年度聲羈字第109號刑事卷宗 聲羈卷 臺灣南投地方法院111年度偵聲字第17號刑事卷宗 偵聲卷 臺灣南投地方法院111年度訴字第80號刑事卷宗 本院卷